【裁判字號】    98,抗,895
【裁判日期】    980909
【裁判案由】    偽造文書等
【裁判全文】
臺灣高等法院刑事裁定                   98年度抗字第895號
抗  告  人
即  被  告  甲○○
上列抗告人因偽造文書案件，不服臺灣宜蘭地方法院中華民國98
年7月9 日裁定（97年度訴字第446號），提起抗告，本院裁定如
下：
    主  文
抗告駁回。
    理  由
一、原裁定意旨略以：按上訴期間為10日，自送達判決後起算；
    又原審法院認為上訴不合法律上之程式或法律上不應准許或
    其上訴權已經喪失者，應以裁定駁回之，刑事訴訟法第349
    條前段、第362 條前段規定甚明。本件被告甲○○因偽造文
    書等案件，經臺灣宜蘭地方法院於民國98年5 月20日以97年
    度訴字第446 號判決後，該判決正本於98年5 月28日送達至
    被告位於臺北縣深坑鄉○○路196 號10樓之住所，因未獲會
    晤本人，亦無受領文書之同居人或受僱人，而寄存於管轄之
    臺北縣政府警察局新店分局深坑分駐所，有送達證書1 紙附
    卷可稽。依上開說明，本件應自寄存送達之日起經10日，即
    98年6月7日已生合法送達之效力，其上訴期間自翌日即98年
    6月8日起算，迄至98年6 月17日上訴期間屆滿，而向臺灣宜
    蘭地方法院為訴訟行為者，須加計在途期間4日，計至98年6
    月21日為止，適逢該日為星期日，期間應順延1日，於98年6
    月22日上訴期間即已屆滿，惟被告竟遲至98年7月7日始向該
    院提起第二審上訴，此有刑事上訴狀上收狀戳記為憑，顯已
    逾越法定上訴期間，其上訴即屬違背法律上之程式，且無從
    補正，應予駁回，爰依刑事訴訟法第362 條前段，裁定駁回
    抗告人提起之上訴等語。
二、抗告人抗告意旨略以：抗告人於98年6 月27日始簽名受領原
    審判決正本，且本件送達是否符合民事訴訟法第136條、137
    條之規定，實有疑義云云。
三、按上訴期間為10日，自送達判決後起算，刑事訴訟法第349
    條定有明文；又送達於應受送達人之住居所、事務所或營業
    所，不獲會晤應受送達人，亦無受領文書之同居人或受僱人
    時，得將文書寄存送達地之自治或警察機關，並作送達通知
    書，黏貼於應受送達人住居所、事務所或營業所門首，以為
    送達，為民事訴訟法第138 條第1 項所明定，且依刑事訴訟
    法第62條規定，民事訴訟法第138 條規定於刑事訴訟準用之
    。故當送達人依此方式為送達判決書正本時，即已生送達效
    力，上訴期間，亦自該送達日之翌日起算，至於應受送達人
    實際有無至警察機關領取判決，及至警察機關領得判決之時
    日為何，並非所問，最高法院87年度台上字第3310號判決要
    旨可資參照。經查，本件原審判決正本於98年5 月28日送達
    至抗告人即被告位於臺北縣深坑鄉○○路196 號10樓之住所
    ，因未能會晤抗告人本人，亦無受領文書之同居人或受僱人
    ，而寄存於臺北縣政府警察局新店分局深坑分駐所，並作送
    達通知書兩份，一份黏貼於該應受送達人住所門首，另一份
    置於該送達處所信箱或其他適當位置，以為送達，此有送達
    證書1 紙在卷可稽，故該次寄存送達應屬合法送達，至抗告
    人雖主張其係於98年6 月27日始簽名受領判決正本，然揆諸
    上開說明，本件文書既於98年5 月28日由郵務人員寄存送達
    ，即依法發生寄存送達之效果，至於抗告人曾否檢視其門首
    或信箱，及有無往取或收領文書，在所不問，抗告人縱未領
    取該文書，亦無礙其發生送達之效力，從而抗告人上開抗告
    理由，均屬無據。原審法院於98年5 月28日所為之寄存送達
    既已合法，依民事訴訟法第138條第2項規定，本件應自寄存
    送達之日起經10日，即98年6月7日已生合法送達之效力，其
    上訴期間自翌日即98年6月8日起算，迄至98年6 月17日上訴
    期間屆滿，又依法院訴訟當事人在途期間標準第3條第1款第
    1 目之規定，因抗告人住所在臺北縣深坑鄉，屬臺灣臺北地
    方法院轄區，而向原審法院為訴訟行為者，須加計在途期間
    4 日，計至98年6 月21日為止，適逢該日為星期日，期間應
    順延1日，於98年6月22日上訴期間即已屆滿，惟抗告人竟遲
    至98年7月7日始行提起上訴，已逾上訴期間，其上訴不合法
    。原審以抗告人上訴逾期為由，而裁定駁回其上訴，並無不
    合，抗告人之抗告無理由，應予駁回。
四、據上論斷，應依刑事訴訟法第412條，裁定如主文。
中    華    民    國    98    年    9     月    9     日
                  刑事第二十三庭審判長法  官  許宗和
                                      法  官  沈君玲
                                      法  官  林海祥
以上正本證明與原本無異。
如不服本裁定，應於收受送達後五日內向本院提出抗告狀。
                                      書記官  林淑貞
中    華    民    國    98    年    9     月    10    日


司法院資訊處製作；財團法人民間司法改革基金會備份。
